【裁判字號】    92,上訴,2658
【裁判日期】    921014
【裁判案由】    違反商業會計法等
【裁判全文】
臺灣高等法院刑事判決                          九十二年度上訴字第二六五八號
    上  訴  人    臺灣士林地方法院檢察署檢察官
    被      告    甲○○
右上訴人因被告違反商業會計法等案件，不服臺灣士林地方法院九十一年度易字第二
０五號，中華民國九十二年五月十二日第一審判決（起訴案號：臺灣士林地方法院檢
察署九十年度偵緝字第五四七號），提起上訴，本院判決如左：
    主      文
上訴駁回。
    事實及理由
一、本案經本院審理結果，認第一審以被告甲○○之所為，係連續犯商業會計法第七
    十一條第一款之填製不實會計憑證罪及刑法第三百三十九條第一項之詐欺取財罪
    ，所犯上開二罪間，有方法、目的之牽連關係，應依刑法第五十五條規定，從一
    重之填製不實會計憑證罪處斷，酌情判處有期徒刑六月，並適用新修正之刑法第
    四十一條第一項前段之規定，併予諭知如易科罰金之折算標準為以三百元折算一
    日。經核其認事及用法，均無違誤，量刑亦甚允當，應予維持，並引用第一審判
    決書（如附件，其中判決第一頁主文欄之後所載「理由」，應更正為「事實」；
    事實一、第二一行所載「一百五十七萬元」，應更正為「含稅一百五十七萬五千
    元」；理由一、(二)第四行至第五行所載「一百五十七萬元之支票」，應更正為「
    一百五十七萬五千元之發票」；理由一、(五)第四行所載「莊佩鈺」，應更正為「
    莊珮鈺」；又告訴代理人劉秋明、證人顏民崇及原名為萬中興之未據起訴共犯萬
    柏均等人於偵查中向檢察官所為之陳述，本院審酌該陳述作成之客觀條件及環境
    ，認其接受偵訊時之心理狀態健全，並無受到脅迫、利誘或詐欺，且與在原審調
    查時之陳述內容相同，自非顯有不可信之情形，依新修正刑事訴訟法第一百五十
    九條之一第二項之規定，得為證據，應予補充）記載之事實、證據及理由。
二、檢察官據告訴人臺灣全錄股份有限公司之具狀請求，提起上訴意旨以：（一）告
    訴人係於八十九年三月初始與被告洽商，並於同年四月間簽訂附條件買賣合約，
    而喬凡視聽工程有限公司（下稱喬凡公司）係於八十八年八月三十日（檢察官上
    訴書記載為八十八年八月三日）向先鋒股份有限公司（下稱先鋒公司）購買電漿
    電視，並將貨逕送被告，證人莊珮鈺（喬凡公司之系統設計師，檢察官上訴書記
    載為莊佩鈺）所證述被告經營之川原有限公司（下稱川原公司，檢察官上訴書記
    載為川源公司）與喬凡公司確有交易一節，顯與常情有違；（二）證人莊珮鈺曾
    向告訴人公司所派遣前往查訪之職員林冬竹稱川原公司尚積欠喬凡公司帳款新臺
    幣（下同）十八萬元，川原公司要求於告訴人匯款後，由喬凡公司扣除該帳款，
    餘額再交予被告，可徵喬凡公司與川原公司間並無實物交易。請將原判決撤銷，
    更為適法之判決云云。
三、經查，檢察官於起訴書之證據並所犯法條欄二、已敘明經參諸證人李志遠（喬凡
    公司之工程師）及莊珮鈺之證詞，足認被告所經營之川原公司與喬凡公司間之交
    易流程符合被告與告訴人之約定，難認該部分被告有何詐欺犯行；原審經再度傳
    訊證人莊珮鈺及李志遠到庭，莊珮鈺猶結證稱：喬凡公司與川原公司於八十八年
    八月間確有包括投影機及電漿電視等視聽設備之交易，喬凡公司已無法尋得相關
    之交易資料，其於警詢時所提出之交貨通知單，乃自先鋒公司之存檔所調出，因
    尚牽涉施工問題，遂俟施工完畢再開立八十九年三月二十七日之發票，含稅金額
    共八十九萬二千五百元，至另撥付款項（詳細金額已不復記憶）予被告，其性質
    類似業務員獎金，該款項乃另外給付，不包括上開發票金額；證人李志遠亦結證
    稱：喬凡公司確有交電漿電視、投影機及週邊設施等貨予川原公司，且係由先鋒
    公司逕將貨送至川原公司（原審九十一年六月二十五日訊問筆錄）等語，互核相
    符，堪徵被告於本院審理時所辯「因整個貨期到貨不一定，我借由全錄公司的貸
    款案，把全部的案子一併償還」等語非虛。此外，復有被告之配偶官筱齡代為簽
    收先鋒公司交貨通知單之影本附卷（九十年度偵字第四八四三號偵查卷第十四頁
    ）可稽，自未可僅以交貨通知單記載之時間在先，遽認川原公司與喬凡公司間無
    實物交易。檢察官上訴意旨為無理由，應予駁回。又喬凡公司另撥付被告之款項
    ，其性質類似業務員獎金，乃另外給付，不包括該發票金額一節，業據證人莊珮
    鈺於原審結證屬實，已如前述，告訴人聲請傳訊告訴人公司所派遣前往查訪之職
    員林冬竹，本院認無必要，併予敘明。
據上論斷，應依刑事訴訟法第三百六十八條、第三百七十三條，判決如主文。
本案經檢察官李良忠到庭執行職務
中    華    民    國      九十二      年      十      月      十四     日
                              臺灣高等法院刑事第六庭
                                  審判長法  官  陳  春  秋
                                        法  官  高  明  哲
                                        法  官  王  麗  莉
右正本證明與原本無異。
如不服本判決，應於收受送達後十日內向本院提出上訴書狀，其未敘述上訴之理由者
並得於提起上訴後十日內向本院補提理由書（均須按他造當事人之人數附繕本）。
                                        書記官  蘇  秋  
中    華    民    國      九十二      年      十      月      十四     日
附錄本案論罪科刑法條全文
商業會計法第七十一項第一款：
商業負責人、主辦及經辦會計人員或依法受託代他人處理會計事務之人員有左列情事
之一者，處五年以下有期徒刑、拘役或科或併科新臺幣十五萬元以下罰金：
一、以明知為不實之事項，而填製會計憑證或記入帳冊者。
刑法第三百三十九條第一項：
意圖為自己或第三人不法之所有，以詐術使人將本人或第三人之物交付者，處五年以
下有期徒刑、拘役或科或併科一千元以下罰金。


司法院資訊處製作；財團法人民間司法改革基金會備份。
